臺灣高等法院民事裁定　　　　　　　　 100年度抗字第1137號
　抗　告　人　張家偉
上列抗告人因與相對人彭弘達間損害賠償事件，對於中華民國
100年6月21日臺灣新竹地法院100年度訴更一字第1號裁定提起抗
告，本院裁定如下：
    主  文
抗告駁回。
抗告費用由抗告人負擔。
    理  由
一、抗告意旨：抗告人提起刑事附帶民事訴訟，請求相對人賠償
    新台幣（下同）83萬8323元本息；經原法院刑事庭裁定移送
    原法院民事庭審理。嗣原法院100年度訴更一字第1號判決為
    抗告人全部敗訴判決，抗告人就敗訴部分提起上訴；原法院
    民國（下同）100年6月21日裁定命抗告人補繳第二審裁判費
    1萬3710元。惟本件係刑事附帶民事訴訟所移送，抗告人依
    法免納裁判費；故原裁定實有違誤，爰提起抗告請求廢棄原
    裁定等語。
二、按「法院認附帶民事訴訟確係繁雜，非經長久時日不能終結
    其審判者，得以合議裁定移送該法院之民事庭；其因不足法
    定人數不能合議者，由院長裁定之。前項移送案件，免納裁
    判費」，刑事訴訟法第504條第1、2項定有明文。移送之附
    帶民事訴訟事件免納裁判費，應以一審為限，其上訴仍應繳
    納上訴審裁判費（司法院院字第1509號解釋意旨參照）。刑
    事附帶民事訴訟移送民事庭後，依上開規定固應免納裁判費
    ；然所應免納裁判費之範圍，以移送前之附帶民事訴訟為限
    ，一經移送同院民事庭以後，已成為獨立之民事訴訟，則移
    送後之訴訟程序，即應適用民事訴訟法之規定辦理，此觀刑
    事訴訟法第490條規定自明。又提起民事第二審上訴，應依
    （舊）民事訴訟費用法第18條繳納裁判費，此為必須具備之
    程式，若有欠缺而未遵命補正者，其上訴即不合法。（最高
    法院84年度台抗字第309號裁定意旨參照）
三、查抗告人提起附帶民事訴訟，請求相對人賠償83萬8323元本
    息，經原法院98年8月10日98年度審竹簡附民字第27號裁定
    移送於原法院民事庭，有裁定書可稽（見原法院98年度訴字
    第626號案卷第6頁）；嗣原法院100年5月30日100年度訴更
    一字第1號判決駁回抗告人之訴（見原審卷第213至225頁）
    。抗告人於100年6月10具狀就敗訴部分起上訴（見本院卷第
    10頁），其上訴利益為83萬8323元，自應依前揭規定繳納第
    二審裁判費。則原裁定命抗告人於5日內補繳第二審裁判費1
    萬3710元（見本院卷第35頁），於法並無違誤。抗告意旨指
    摘原裁定不當，求予廢棄，為無理由，應予駁回。爰裁定如
    主文。
中    華    民    國   100    年    8     月    15    日
                    民事第十七庭
                        審判長法  官 藍文祥
                              法  官 陳麗芬
                              法  官 吳燁山
正本係照原本作成。
不得再抗告。
中    華    民    國   100    年    8     月    17    日
                              書記官 于  誠